Inventaris van de Collectie Verspreide West-Indische stukken, 1614-1875
Nationaal Archief, Den Haag
- Stukken uit de uitbouw der West-Indische Kamer "Consideratien over de tegenwoordige gelegentheydt van Brasil.", Zonder datum. (17e eeuw).; 730; 1 stuk.
- Stukken uit de uitbouw der West-Indische Kamer. "Liasse van diverse saken en copiën van de bevindingh der Isequebse ertzen no.1.", 21 januari 1736 - mei 1745.; 731; 1 pak.
- Stukken uit de uitbouw der West-Indische Kamer. Verschillende stukken betreffende de militie in Suriname., (Laatst der 18e eeuw).; 740; 8 stukken.
- Copie-notulen van de Vergadering van Tienen, 18 november 1771 - 28 november 1771; 1 juni 1772 - 6 juli 1772., 748; 1 pak.
- Missiven en bijlagen van G.H. van Hamel en H. de Wit, leden van de Raad van de Kust van Guinea te St.George d'Elmina aan het West-Indisch Comite., 1797-1799.; 749A; 10 stukken.
- Stukken betreffende de burger R.B.J. Geertsema Creefts overgegeven aan de Raad van Curacao. Eveneens, correspondentie met de agenten van de Fransche Republiek in West-Indie. Curacao., 1800.; 750A; 1 omslag.
- Rapport van Warin en K. van den Helm Boddaert, respectievelijk bewindhebbers in de Kamer Amsterdam en Zeeland, en D.J. de Kempenaer advocaat der West-Indische Compagnie, over de middelen tot wegneming van de geschillen dier beide Kamers inzake Essequebo en Demerary., 13 juli 1789.; 757; 1 stuk.
- Stukken betreffende de overneming en taxatie van de effecten der oude West-Indische Compagnie door de nieuw opgerichte., Maart - april 1675.; 771; 3 stukken.
- Extract-resolutie van de Staten-Generaal houdende rapport tot restitutie van de lastgelden en recognitie van de goederen, geladen geweest in naar Curacao en St.Eustatius bestemde doch derwaarts niet vertrokken schepen. Met betreffende extract-resolutie der Staten van Holland. Gedrukt., 21 juli 1783, 1 augustus 1783.; 781; 2 stukken.
- Requesten van verscheidene eigenaars van plantages en geinteresseerden in de kolonie Suriname aan de Staten- Generaal en de Staten van Holland om garantie op een plan van negotiatie of andere ondersteuning. Met betreffende extract-resolutie der Staten van Holland., 31 mei 1786. Gedrukt.; 784; 2 stukken.
- Ontwerp-acte van capitulatie van Demerary en Essequebo opgesteld door Mr. Robert Kingston, lieutenant-governor van Demerary, Essequebo en Berbice., 15 februari 1782.; 801; 1 stuk.
- Stukken betreffende de grieven door ingezetenen en eigenaren van plantages in Suriname bij de Staten- Generaal en de Staten van Holland ingebracht tegen de gouverneur J.J. Mauricius, met betreffende berichten van deze en van de Societeit van Suriname. Gedrukt., 1749-1750.; 808; 2 stukken
  Zie ook VWIS 1191.
- Brief van de directeur van de Minerale Compagnie's kostgrond aan de berghauptman G.T. Treubel. Met Hollandse vertaling. Parnassusberg., 17 januari 1744.; 809; 2 stukken.
- Stukken betreffende de overneming van de helft in het 1/3 van de kolonie Suriname door Amsterdam overgenomen van de familie Aersen van Sommelsdijk in 1770 en in 1772 aangeboden aan de West-Indische Compagnie., 812; 95 stukken.
- Stukken over hetzelfde onderwerp als in VWIS 812., 1770.; 813; 16 stukken.
- "Redenen en motiven bij het request van hoofdparticipanten van de WIC ter Kamer Amsterdam om niet over te nemen de helft in 1/3 van de colonie Surinamen aan haar Ho. Mo. gepresenteerd den december 1771 met eenige reflectien op dezelve.", 814; 1 stuk
- "Memorie instructief wegens de differenten tuschen de Hollandsche en Deensche natien in den jaare 1776 op de Kust van Guinea ontstaan benevens andere stukken daartoe relatief.", 1780.; 876; 21 stukken.
- Extract-resolutie van de Staten van Zeeland en de Staten-Generaal betreffende subsidien van 's landswege aan de West-Indische Compagnie verleend., 29 juli 1652 - 29 maart 1688.; 878; 2 stukken.
- Notariele acte, waarbij Joan van de Perre met eenige andere hoofdparticipanten van de Kamer Zeeland der West- Indische Compagnie protesteren tegen hun niet-oproeping tot het bijwonen der op 21 oktober 1707 gehouden vergadering van hoofdparticipanten. Met afschrift., 31 oktober 1707.; 879; 2 stukken.
- Brief van de Kamer Zeeland aan de Staten van Zeeland betreffende de consideratien van de Kamer Amsterdam op het verzoek der Commercie Compagnie te Middelburg c.s. om ontheffing van de recognitie die wegens de vaart op Afrika aan de West-Indische Compagnie moet worden betaald., 28 februari 1752.; 880; 1 stuk.
- Opgave van de uitdelingen door de Kamer Zeeland van de West-Indische Compagnie gedaan., 1760-1780.; 881; 1 stuk.
- Opgave van de verdelingen der provisie aankomende de bewindhebberen van de Kamer Zeeland der West-Indische Compagnie uit de 38-ste en 39-ste uitdeling., 1772, 1780.; 882; 2 stukken.
- Copie-uitrekening van de provisie de bewindhebbers der West-Indische Compagnie toekomende uit de 38-ste uitdeling van de Oude en de 19e uitdeling van de Nieuwe actien., 24 augustus 1772.; 883; 1 stuk.
- Opgaaf van het bedrag van de uitdelingen der West- Indische Compagnie, de ontvangsten der recognitien, lastgelden, enz.., 1779.; 884; 1 stuk.
- Stukken betreffende het verzoek door de Kamer Amsterdam aan de Staten-Generaal gericht om de West-Indische Compagnie met 1 1/2 a 2 miljoen gulden te subsidieren., 10 maart 1784 - 19 april 1784.; 885; 2 stukken.
- Nota betreffende het bedrag door de Staten van Zeeland verschuldigd (aan de West-Indische Compagnie)., 31 juli 1784.; 886; 1 stuk.
- Verklaring van de gecommitteerde bewindhebberen van de Kamer Zeeland ter Vergadering van Tienen inzake het rapport van het Groot-Besogne over Essequebo en Demerary., 30 september 1784.; 887; 1 stuk.
- Minuut-verklaring van de Zeeuwse bewindhebberen (ter Vergadering van X ?) inzake het onderzoek naar het gedrag der bevelhebbers van de forten ter Kuste van Guinea bij de overgave aan de Engelsen in 1782., Ongedateerd.; 888; 1 stuk.
- Naamlijst van de stemhebbende hoofdparticipanten van de Kamer Zeeland der West-Indische Compagnie., 29 maart 1786.; 889; 1 stuk.
  Zie WIC 766 en 767.
- Extract-resolutie van de magistraat van Middelburg, waarbij aan de Kamer Zeeland der West-Indische Compagnie een som van 30.000 gulden tegen 3% ter leen wordt verstrekt., 23 mei 1789.; 890; 2 stukken.
- Extract-resolutie van de hoofdparticipanten der Kamer Zeeland van de West-Indische Compagnie, waarbij de bewindhebberen worden gemachtigd "tot het passeere van een generaele obligatie ten laste de generaele Compagnie wegens opgenoome gelden"., 25 juni 1789.; 891; 1 stuk.
- Extract-resolutie der Staten van Holland betreffende de regeling van het bestuur der kolonien in Amerika en Afrika., 18 november 1791.; 892; 1 stuk.
- Inventaris van alle documenten, gevonden in het "secreet kasje" van de Kamer Zeeland der West-Indische Compagnie en door de oud-advocaat der Compagnie, Mr. David Verwout Noiret overgegeven aan zijn opvolger, Mr. Jan de Timmerman., (18e eeuw).; 893; 1 stuk.
  Ongeveer 1756. Zie VWIS 263.
- Brieven en andere (meerendeels secrete stukken) ingekomen bij de Kamer Zeeland betreffende de Kust van Guinea, de geschillen met de Engelse-Afrikaanse Compagnie, de procedures van de Kamer Amsterdam tegen de boekhouders en de schipper van het naar Guinea bevrachte schip Het Goed Succes, de onderhandelingen met de hertog van Brunswijk en de markgraaf van Brandenburg, Ansprach over het werven en overnemen van troepen, enz.., 6 januari 1770 - 6 november 1788.; 894; 21 stukken.
  De stukken zijn geliasseerd geweest.
- Papieren dienende tot bijlagen van de brief door de directeur-generaal van Essequebo, A.Backer aan de Kamer Zeeland gericht op 31 oktober 1791., 901; 6 stukken.
  Hoort bij VWIS 318.
- Copie brief van M. Thierens te Essequebo aan de Kamer Zeeland. Met bijlagen., 17 oktober 1791.; 902; 1 stuk.
- Concept-octrooi voor de West-Indische Compagnie.Gedrukt., 1674.; 903; 1 stuk.
  Zie ook VWIS 1159 en 1200.
- Stukken betreffende de verlenging van het octrooi der West-Indische Compagnie en de vrijstelling van de vaart op Guinea, gedeeltelijk relatief tot de besognes daarover gehouden in de vergadering der Staten van Zeeland., 1727-1731.; 904; 51 stukken.
  Op een stuk het adres: "Heere Raadpensionaris".
- Publicatie van de Staten-Generaal betreffende de vrije vaart op de Kust van Afrika van Kaap Apollonia tot aan Rio de la Volta. Gedrukt., 15 februari 1754.; 905; 1 stuk.
- Lijst van staten en inventarissen opgemaakt bij de Kamer Amsterdam (van de WIC)., Zonder datum.; 907; 1 stuk.
- Extract-resolutie der Vergadering van Tienen betreffende een te doene uitdeling. 1 december 1707. "Memorie van de ontfange recognitien en lastgelden van en na America", bij de Kamers Amsterdam, Zeeland en de Maze over 1744-1749., 918; 2 stukken.
  Gemerkt no. 10 en no. 11.
- Brieven van de bewindhebber van de Kamer Amsterdam der WIC, J. de Petersen aan ?. Met bijlagen., 28 maart 1750 - 1 april 1750.; 921; 4 stukken.
  Aan zijn mede bewindhebber Cornelis Hop ?
- Minuut-acte, waarbij de Kamer Amsterdam der WIC verklaart verkocht te hebben aan J.S. Pels, weduwe J.B. Bicker een recepisse ten laste der Oost-Indische Compagnie, Kamer Amsterdam, groot 50.000 guldens banco., november 1768; 922; 1 stuk
- Copie brief van de Staten-Generaal aan de Zeeuwsche bewindhebberen gecommitteerden in de Vergadering van Tienen betreffende het graven van een kanaal tussen de rivieren Essequebo en Demerary. Met bijlagen., 13 november 1772.; 923; 2 stukken.
  Hetzelfde onderwerp in VWIS 101 en VWIS 1205.
- Extract-resolutie van de Vergadering van Tienen betreffende de te doene overzending van verschillende waren uit Guinea, Curacao, Essequebo en Demerary en St.Eustatius., 4 oktober 1784.; 924; 1 stuk.
- Request van Jan Wiesjes Blom, schipper op de jachten aan de Kamer Amsterdam om de hem bij besluit des Tienen op 15 december 1790 geaccordeerde toeslag op zijn tractement uit te betalen en die weder voor een jaar te verlengen., 925; 1 stuk.
- Copie-charterpartij van het fregatschip De Jonge Jan door de Kamer van het Noorderkwartier der WIC gehuurd van de firma Laurens Brandligt., 29 april 1791.; 926; 1 stuk.
- "Memorie van de ingehandelde retourwaren op de Kust van Guinea.", 1675-1731.; 928; 1 stuk.
- Lijsten van geconfiskeerde en aangehaalde goederen op de Kust van Guinea., 1725-1731.; 929; 6 stukken.
- Afrekening van de gewezen directeur van Guinea, Abraham Houtman., 1725.; 929A; 1 stuk.
- Lijst van maandgelden en nalatenschappen van personen in dienst geweest sedert 1700 voor rekening van de Kamer op de Maze ter Kuste van Guinea., Zonder datum; 929B; 1 stuk.
- Rekeningen van den handel op de Kust van Guinea gedaan door de schepen Duinvliet, Amsteldam en Delft in 1729., 930; 1 stuk.
- Brief van J.H. van Groin aan de advocaat der West- Indische Compagnie, Mr. N.W. Roell, betreffende het legaat door Dirk Willem Brunner, opperkoopman ter Kuste van Guinea, in 1751 aan de Lutherse gemeente te Gothenburg vermaakt. Met betreffende stukken., 1 november 1769.; 931; 3 stukken.
  Gemerkt no. 49.
- Financiele varia betreffende de handel op de Kust van Guinea., 1741-1780.; 932; 20 stukken.
  Zie ook VWIS 729.
- Debet- en creditrekening van de Kamer Amsterdam der WIC met (Manuel Montezinos de Mesquita ?)., 1722.; 933; 1 stuk.
- Extract-resolutien van de Vergadering van Negentien en andere stukken betreffende de pretentie van de West- Indische Compagnie op haar aandeel in de som van 8 miljoen, door Portugal bij het sluiten van de vrede in 1661 aan de Republiek beloofd doch niet uitbetaald terwijl na het sluiten daarvan Couchin en Cananor door de Oost-Indische Compagnie was veroverd., 1665-1711.; 934; 3 stukken.
  Zie Aanwinsten.
- Copie-magazijnboek van Demerary., 1785.; 936; 1 stuk.
- Stukken betreffende de plantage De Jonge Rachel in Demerary en de verkoop van dezelve aan ?., 1776-1783.; 937; 3 stukken.
  Gemerkt Littera O.
- Copie-brief van kommandeur en raden te Demerary aan de Vergadering van Tienen betreffende de behandeling van de wissels uit die kolonie overgezonden, enz.., 19 mei 1775.; 938; 1 stuk.
- Brieven van B. Roelofswaert aan (de Vergadering van Tienen) betreffende de geprojecteerde versterking aan de mond van de rivier de Demerary en de Brandwacht aldaar., 1 juli 1776 - 20 juni 1779.; 939; 4 stukken.
- Copie-brief van B. Roelofswaert aan (de Vergadering van Tienen) betreffende het plan van de geprojecteerde batterijen in de monding van de Demerary rivier., 28 juli 1778; 940; 1 stuk
  Zit ook in VWIS 939.
- Copie-"Memoire sur les moyens qui paroissent les plus convenables pour la defence de la colonie de Demerary, Essequebo, etc."., 1 mei 1782.; 941; 1 stuk.
- "Consideratien op het plan van den ingenieur Heneman nopens de gebouwen en forten op te regten in Rio Demerary.", (18e eeuw).; 942; 1 stuk.
- Opgaaf van de plaatsen in Demerary "waer het kanon souden geplaatst kunnen worden om seijnschoten te doen", 18e of begin 19e eeuw.; 946; 1 stuk.
- Memorie houdende voorstellen tot verbetering van het defensiewezen en de politieke en justitiele regering van de Amerikaanse kolonien., (Omstreeks 1780).; 951; 1 stuk.
  Gemerkt: bijlage A.
- Lijst van de opbrengst der op 7 april 1795 verkochte lemmetjes., 954; 1 stuk.
- Rapporten van de commiezen van de koopmanschappen en de equipage van het departement Amsterdam van de Raad der Kolonien betreffende het tekort van de goederen in de op de Kust van Guinea aangekomen schepen De Hoop en Phoenix., 25 november 1794 - 2 december 1794.; 955; 2 stukken.
  Raad der Kolonien.
- Extract-resolutie van de Kamer Amsterdam der WIC betreffende een aan de Kamer Zeeland gedane aanvraag van Jacob Bogman om in den eigendom te worden gevestigd van een aan hem in ruil afgestaan perceel grond in Demerary, waar tot nu toe de brandwacht was geplaatst., 19 september 1775.; 963; 1 stuk.
  Waarschijnlijk bestemd voor de Kamer Zeeland.
- Brief van J. Stockel en O.D. Siepen qq. aan het departement Amsterdam van de Raad der Kolonien betreffende de nalatenschap van wijlen Jan Willem Sigrus en Philip Dieters te Paramaribo. Met bijlage., 22 februari 1794.; 964; 2 stukken.
  Zie WIC 187: brief Stockel d.d. 10 september 1791.
- Papieren C.J. van Citters, bewindhebber WIC Kamer Zeeland. Lid van Raad der Kolonien departement Zeeland. Gedeputeerde van het West-Indisch Comite te Middelburg. Papieren hoofdzakelijk betreffende de slacht voor de West-Indische Compagnie, de Raad der Kolonien, het West- Indisch Comite., 1796-1797.; 965; 10 stukken.
  Slacht voor WIC, zie ook VWIS 403.
- Copie-resolutien van de Vergadering van Tienen van oktober 1730, door deze toegezonden aan de Staten- Generaal., 18 oktober 1730.; ---; 1 stuk.
  Achterop: "Omme den heer Hop haar Ho.Mo., plenipentiaris tot het congres te Soissons".
  Cornelis Hop, bewindhebber 1716-1753.
  Oud nummer 969. Opgenomen in archief Hop (1.10.79)
- Vertoog van Balthazar Beck, kapitein-luitenant van de burgerij te Curacao, aan de Vergadering van Tienen ter verdediging tegen de hem ten laste gelegde "muiterije, calumnien en machinatien". Gedrukt., 1683.; 970; 1 stuk.
- Stukken van Curacao ingekomen bij de Kamer van de Maze., 1 juli 1701 - 26 juli 1701.; 971; 1 bundel.
- Copie-rapport over Curacao door de commissarissen W.A.J. van Grovenstein en W.C. Boey uitgebracht aan prins Willem V., 11 februari 1791; 972; 1 stuk
  Achterin: "Afgeschreven naar een gelijktijdige copij berustende onder den heer generaal-majoor baron van Raders, Febr. 1857".
- Request van de Kamer Zeeland der West-Indische Compagnie aan de Staten van Zeeland om de Compagniesschepen die in Suriname slaven invoeren en daarvoor retouren van daar meenemen, vrij te verklaren van de 3 a 4 procent lastgeld. Met gunstige beschikking., 22 september 1677.; 973; 1 stuk.
- Accoord tussen de West-Indische Compagnie en eenige kooplieden en geinteresseeerden in de kolonie Suriname over de leverantie van een lading slaven aan die kolonie., 14 september 1713.; 975; 2 stukken.
- Statistieke opgaven omtrent de bevolking van St.Eustatius, volgens het rapport van W.A.S. van Grovestein en W.C. Boey van 1790., 978; 1 stuk.
  Zie VWIS 186.
- "Staat, houdende gedetailleerde omschrijving van de werzaamheden en pligten van alle de bestaande posten op 't eiland St.Eustatius, en van de traktementen en de aard en het bedrag der emolumenten aan derzelve verbonden, met aanduiding van de publieke authoriteit waarop zodanige emolumenten zijn toegestaan.", Tussen 1815 en 1820.; 979; 1 stuk.
- Beantwoording van de vragen betrekkelijk de statistiek van St.Eustatius ter voldoening van de staatsraad, directeur-generaal voor het departement van Koophandel en Kolonien., 31 oktober 1815.; 980; 1 stuk.
  No. 2328. Zie VWIS 185.
- Originele missive van A. de Veer, gouverneur (?) van St.Eustatius aan de minister van Koloniën., 12 maart 1821.; 981; 1 stuk.
- Lias van stukken voornamelijk betreffende Demerary, Essequebo en de Kust van Guinea., 1772-1787.; 983; 1 pak.
- Stukken gediend hebbende tot de uitbetaling van gages van Compagnie's bedienden op Curacao door de Kamer Amsterdam., 1779.; 983A; 28 stukken.
  Bijlagen bij een rekening ?
- Stukken betreffende de (door de Kamer Amsterdam ?) verkochte boedel van de oppermeester Willem van der Linden., 1779.; 984; 1 stuk.
  Bijlage bij de Generale rekening ?
- "Project om de Nederlandsche Geoctroyeerde West-Indische Compagnie in een goede en florissante staat te brengen", aan de Vergadering van Tienen ingediend door Douwe Mout. Gedrukt., 1761.; 1005; 1 stuk.
- Copie-memorie van de Kamer Amsterdam der West-Indische Compagnie aan de Staten-Generaal betreffende de geschillen met de Brandenburgsche Afrikaanse Compagnie inzake de handel op de Kust van Guinea., 1686.; 1007; 1 stuk.
- Journaal gehouden op het schip Snoek en Both, gevoerd door de schipper Jacob Tymonsz. Weerstand, gedurende de reizen van Amsterdam naar Suriname en terug en van St.George del Mina naar de Caraibische Zee., 27 maart 1761 - 16 oktober 1761, 30 mei 1762 - 5 september 1763.; 1038; 1 deel.
- Brieven van en aan Jacob Tymonsz. Weerstand en andere particuliere stukken hem betreffende., 6 april 1767 - 27 oktober 1792.; 1039; 39 stukken.
- Stukken betreffende nog verschuldigde subsidie van de Kamer Zeeland aan WIC., Circa 1776.; 1050; 2 stukken.
- Resolutie aangaande de verdediging van Suriname., 19 juli 1747.; 1051; 1 stuk.
- Stukken betreffende de eventuele aankoop van Cayenne, een deel van Frans-Guyana., 1772.; 1053; 3 stukken.
- Copie-brief van Mr. P.H. Koppiers, gouverneur van Berbice aan ? betreffende het gedrag van de kapiteins Smaasen en Palm., 19 april 1784.; 1055; 1 stuk.
- Nota van wisselbrieven, getrokken door A. de Veer. Met bijlage., Guinea, 16 februari 1811 - 12 oktober 1813.; 1076; 1 stuk.
- Verzameling bijzonderheden omtrent Berbice, Essequebo en Demerary. Met begeleidende brief en acht bijlagen., 4 februari 1814.; 1077; 2 stukken.
- Provisionele instructie voor Raad van Koophandel en Kolonien behorende bij besluit 25 juni 1814. Gedrukt., 1078; 1 stuk.
- Brief van D. Hooft aan ?. Met verzoek de post van pilotage van wijlen zijn vader over te mogen nemen., Amsterdam, 26 juli 1814.; 1079; 1 stuk.
- Benoeming door koning Willem I van ambtenaren bij de Raad van Koophandel en Kolonien., 28 juli 1814.; 1080; 1 stuk.
- Memorie betreffende het opnieuw in bezit krijgen van de kolonien gericht aan Willem I. Met begeleidende brief aan Van der Hoop door H. Braam., 3 augustus 1814.; 1081; 2 stukken.
- Memorie over de transito handel in Nederland die nog steeds volgens het Franse douane systeem, vervat in de wet van 1725 wordt gevoerd., 5 september 1814.; 1082; 2 stukken.
- Lijst van aangestelde ambtenaren bij het departement van Koophandel en Kolonien., 1814.; 1083; 1 stuk.
- Copie-notul van de Raad van Koophandel en Kolonien., 12 mei 1815.; 1084; 1 stuk.
- Eenige bedenkingen bij een (onbekende) charterpartij., Zonder datum.; 1086; 2 stukken.
- In- en verkooprekeningen over goederen uit Suriname., Zonder datum.; 1087; 4 stukken.
- Nota van Duits linnen over Curacao naar de Spaanse kust gezonden., Circa 1816.; 1088; 1 stuk.
- Copie-lijst van producten gemaakt in Demerara en Essequebo., 1870.; 1089; 1 stuk.
- Journaal van Frederik Hoeus, vaandrig bij de militie te Paramaribo, van zijn reis naar de Coppename rivier om met de Indiaanse natie der Acouries een verdrag van correspondentie en alliantie te sluiten., 1717.; 1092; 1 stuk.
  Zie ook Soc.v.Sur. OB. 1717. f 320.
- Journaal van de voortzetting van de reis naar de Accouries natie in Suriname door Frederik Hoeus., 1717.; 1093; 1 stuk.
  Zie ook VWIS 1092 en Soc.v.Sur. OB. 1717 f 360.
- Concept-instructie voor de commies van de Amerikaanse Raad wegens het departement Middelburg te Zierikzee., Ongedateerd.; 1096; 1 stuk.
  1795 ?
- Copie-instructie voor de waagmeester van het West- Indisch Comite ten comptoire Rotterdam., Ongedateerd; 1103; 1 stuk.
- Copie-instructie voor de boekhouder van het West-Indisch Comite ten comptoire Rotterdam., Ongedateerd; 1104; 1 stuk.
- Brief van weduwe Isaac de Roever aan commissaris gechargeerd met de liquidatie der kolonien over ongeinde wisselbrieven. Amsterdam., 28 februari 1814.; 1111; 1 stuk.
- Copie-memorie van de bewindhebbers der West-Indische Compagnie aan de Staten-Generaal betreffende het vaststellen van een reglement tot wegneming van de geschillen tussen de West-Indische Compagnie en de Brandenburgse Afrikaanse Compagnie. Exhib., 27 augustus1686.; 1113; 1 stuk.
- Request van J. Ziegler aan de Raad der Colonien om van het tractement van wijlen J. van der Spek zijn rechtmatige deel te ontvangen. Met bijlage., Juli 1805.; 1118; 1 omslag.
- "Recueil op de notulen van de Vergadering van Tienen, Amsterdam, den 6 july 1723.", Na 1773.; 1145; 1 omslag.
- "Lijste der brieven (van de Kust van Guinea, Essequebo en Demerary, St.Eustatius) te leesen in het reces van, 16 maart 1773.; 1146; 1 stuk
- Acte waarbij Henricus van de Vondel zich borg stelt voor de administratie van Ludwig Sebald Ruhl von Lilienstern als assistent in dienst der West-Indische Compagnie ter Kuste van Guinea. Gedrukt., 8 augustus 1786.; 1148; 1 stuk.
  Heeft blijkbaar behoord tot een lias.
- Request van George Hassell en verschillende andere bewoners van het eiland Saba aan (de Vergadering van Tienen ?) om geldelijke steun tot verlichting van de schade hun toegebracht door de orkaan van 31 augustus (1772 ?) en tot opbouw van hun verwoeste kerk. Met Nederlandse vertaling., 18e eeuw.; 1151; 2 stukken.
  Voor 1773.
- Request (copie ?) van Aart van Heemskerk c.s. te Giessen-Nieuwkerk aan de Staten-Generaal om vergunning tot het doen eener negotiatie ten laste van de plantage Misgunst in de Motkreek in Suriname. Met verdere stukken betreffende de eigendomsoverdracht en de administratie dier plantage., Einde 18e eeuw.; 1153; 3 stukken.
  Waarschijnlijk aangekocht op een auctie.
  Auctie-nummer 856.
- Extract-resolutie van de Kamer Zeeland der West-Indische Compagnie bepalende hoe haar afgevaardigden ter Vergadering van Tienen zich hebben te gedragen inzake de daar te nemen beslissing over de aankoop van vivres en andere behoeften door de kommandeur op St.Eustatius., 22 februari 1773.; 1154; 1 stuk.
  Blijkbaar meegegeven aan de afgevaardigde als lastbrief.
- Recueil van copie-proclamatien, publicatien en notificatien betreffende verschillende onderwerpen uitgevaardigd in Suriname door het Hof van Politie en Criminele Justitie en de gouverneurs Wigbold Crommelin, Jan Nepveu, Bernard Texier, Wolfert Jacob Beeldsnijder Matroos, Jan Gerard Wichers, Jurriaan Francois Frederici, Pieter Berranger, Sir Charles Green, William Carlyon Hughes, John Wardlau, Charles Bentinck, Pinzon Bonham. Met systematische index., 1760-1815.; 1155; 1 deel.
- Aantekeningen uit de resolutieregisters van de Vergadering van Tienen., 17 december 1674 - 3 september 1683.; 1157; 3 katernen, gedeeltelijk gepagineerd.
- Octrooi van de West-Indische Compagnie. Gedrukt., 20 september 1674.; 1159; 1 stuk.
  Zie ook VWIS 903.